【裁判字號】    95,易,396
【裁判日期】    951031
【裁判案由】    竊盜
【裁判全文】
臺灣雲林地方法院刑事判決               95年度易字第396號
公  訴  人  臺灣雲林地方法院檢察署檢察官
被      告  甲○○
                      （現另案於臺灣雲林第二監獄執行中）
上列被告因竊盜案件，經檢察官提起公訴（95年度偵緝字第252
號），並經公訴檢察官當庭擴張事實，被告於準備程序中就被訴
事實為有罪之陳述，受命法官於聽取當事人之意見後，本院合議
庭裁定改由受命法官獨任以簡式審判程序審理，判決如下：
    主  文
甲○○連續攜帶兇器竊盜，處有期徒刑玖月，扣案之鐵剪壹把、
纏繞黑色膠帶鐵條伍條、手套壹雙及短鐵條貳拾陸條均沒收。
    犯罪事實及理由
一、甲○○因缺錢花用，竟基於意圖為自己不法所有之概括犯意
    ，攜帶其所有，客觀上足以危害他人生命、身體安全，足供
    兇器使用之鐵剪1 把、纏繞黑色膠帶鐵條5 條及短鐵條26條
    ，先於民國94年8 月27日凌晨3 時許，在雲林縣虎尾鎮下湳
    里下湳93號旁，雙手戴上手套，以短鐵條插入電桿縫隙，藉
    以攀爬向上，再以纏繞黑色膠帶鐵條前端連接鐵剪，剪斷電
    線之方式，竊取臺灣電力股份有限公司（下稱臺電公司）所
    有，新社136A分11- 低2 電桿之PVC 風雨線173 公尺。再於
    94年8 月28日凌晨3 時許，在雲林縣虎尾鎮埒內里「正興農
    機行」前，以同上方式，竊取臺電公司所有，葉厝15東13分
    4-6 電桿之裸硬銅線86公尺及PVC 風雨線172 公尺。得手返
    家後，再以美工刀（未扣案，且竊取上開電線時並未攜帶）
    將電纜線之外皮剝除，取得其中裸銅線後，運至雲林縣虎尾
    鎮某不知情之資源回收場變賣現金新臺幣（下同）5,950 元
    花用。嗣於94年8 月29日凌晨零時許，適甲○○行經雲林縣
    虎尾鎮○○里○○○道旁時，因形跡可疑，為警攔檢盤查而
    查獲，並當場扣得其所有之鐵剪1 把、纏繞黑色膠帶鐵條5
    條、手套1 雙及短鐵條26條，始悉上情。
二、認定犯罪事實所憑之證據及理由：
    上揭犯罪事實，業據告訴人臺電公司之代理人鄭楨國於警詢
    中指訴綦詳，並有現場照片8 張附卷可稽，且有鐵剪1 把、
    纏繞黑色膠帶鐵條5 條、手套1 雙及短鐵條26條扣案足資佐
    證，並據被告甲○○於警詢、偵查及本院審理時坦承不諱，
    且與上開積極證據相符，應可採信。綜上所述，本件事證明
    確，被告犯行應堪認定。
三、論罪科刑之理由：
    (一)按中華民國94年2 月2 日修正，95年7 月1 日施行之刑法
      第2 條第1 項規定：「行為後法律有變更者，適用行為時
      之法律。但行為後之法律有利於行為人者，適用最有利於
      行為人之法律」，所謂法律有變更，係指實體法而言，即
      犯罪成立要件及其處罰效果之內容作修正或廢止而言，解
      釋上，有關犯罪之法定要件及刑罰之內容，乃至於刑罰之
      加重減輕事由，一旦發生變動，均與法律變更相符。其中
      關於連續犯之規定，修正後之刑法已予以刪除，則依修正
      前刑法規定，原應以1 罪論之各罪，依修正後刑法即應依
      數罪併罰之規定分論併罰，比較新舊法之規定，修正後之
      規定並非較有利於被告。另關於沒收之規定，修正前刑法
      第38條第3 項係規定「不問屬於犯人與否，沒收之」，修
      正後刑法第38條第3 項則改為「不問屬於犯罪行為人與否
      ，沒收之」，將沒收之範圍擴大，在適用上更明確，對被
      告而言，並無有利或不利可言。是綜合上開事項，經依刑
      法第2 條第1 項之規定比較新舊法結果，以修正前之刑法
      規定對被告較為有利，自應依修正前之刑法規定對被告為
      論罪科刑。
    (二)查鐵剪1 把，整把均為鐵質，全長25.5公分；纏繞黑色膠
      帶鐵條5 條，其中1 條長73公分，部分為空心鐵管，部分
      為塑膠握柄，管徑1.7 公分，其餘4 條均為部分空心鐵管
      ，部分木質握柄，長各為110 公分，管徑約為2 至2.5 公
      分；另鐵條26條，均等長，長各為15.2公分，管徑約1.8
      公分，業經本院當庭勘驗屬實，若持上開鐵剪、纏繞黑色
      膠帶鐵條及短鐵條攻擊人，客觀上顯足以危害他人生命、
      身體安全，屬具有危險性之兇器。是核被告甲○○所為，
      係犯修正前刑法第321 條第1 項第3 款之攜帶兇器竊盜罪
      。
    (三)被告先後2 次竊盜犯行，時間緊接，犯罪構成要件相同，
      顯係基於概括犯意反覆為之，為連續犯，應依修正前刑法
      第56條規定，論以1 罪，並加重其刑。
    (四)爰審酌被告僅國小畢業，教育程度不高，從事鐵工，月入
      3 萬餘元，經濟狀況普通，然年輕力壯，不思以正途賺取
      生活所須，竟以竊取電纜線變賣牟利，不僅可能造成用電
      戶用電不便，更有使他人觸電之危險，及其犯後坦承犯行
      ，態度良好等一切情狀，量處如主文所示之刑。
    (五)扣案之鐵剪1 把、纏繞黑色膠帶鐵條5 條、手套1 雙及短
      鐵條26條均係供被告竊盜所用之物，且屬被告所有，業據
      被告供承在卷，應依修正前刑法第38條第1 項第2 款規定
      ，宣告沒收。至美工刀1 把既未扣案，且被告為上開竊盜
      行為時並未攜帶，顯非供被告竊盜所用之物，依法自不得
      予以宣告沒收，併此敘明。
四、適用之法律：
    (一)刑事訴訟法第273條之1 第1 項、第299 條第1 項前段。
    (二)刑法第2 條第1 項前段、修正前刑法第56條、第321 條第
      1 項第3 款、第38條第1 項第2 款。
本案經檢察官廖弼妍到庭執行職務。
中    華    民    國    95    年    10    月    31    日
                  刑事第三庭    法  官  廖淑華
以上正本證明與原本無異。
如不服本判決，應於判決收受後10日內，向本院提出上訴狀（須
附繕本）。
                                書記官  張菀純
中    華    民    國    95    年    10    月    31    日
附錄法條：修正前刑法第321 條
中華民國刑法第321條（加重竊盜罪）
犯竊盜罪而有左列情形之一者，處 6 月以上、 5 年以下有期徒
刑：
一  於夜間侵入住宅或有人居住之建築物、船艦或隱匿其內而犯
    之者。
二  毀越門扇、牆垣或其他安全設備而犯之者。
三  攜帶兇器而犯之者。
四  結夥三人以上而犯之者。
五  乘火災、水災或其他災害之際而犯之者。
六  在車站或埠頭而犯之者。
前項之未遂犯罰之。


司法院資訊處製作；財團法人民間司法改革基金會備份。
